# 请教陈版,租入房屋装修的问题

提问人：1980ldy 时间：2010-12-20 17:25:53
企业租入房屋再转租的房屋装修款是应计入长期待摊费用吧,从房屋投入使用的下月起摊销,摊销期按两次装修期间和租赁期孰短来确定是吗? 我还想问题一下税法上认的摊销期是多长时间?
我想问一下,上述租入房屋的装修完以后,期中有十套房屋的租客中途不租房屋了,新租户要求重装,对于前述未摊完相应十套房屋装修款是不是可以一次摊销，新装修款摊销期是不是按两次装修期间和租赁期孰短来确定？税法上如何认定？

回答人：chenyiwei
回复 楼主 1980ldy 的帖子企业租入的房屋是以经营租赁还是融资租赁方式租入的？如果是经营租入，则计入长期待摊费用；如果是融资租入，应单独确认为一项固定资产。税务上可按长期待摊费用的规定确定摊销年限，即最短 3 年。 对于中途退租导致的装修损失，可以将相应的长期待摊费用或装修固定资产的摊余价值扣减前租户的补偿款之后一次转入营业外支出处理。新装修款会计上的摊销年限按两者孰短原则确定。

回答人：chenyiwei
回复 板凳 wumin88838 的帖子可查财税[2009]57号和国税发[2009]88号，以及当地税务机关发布的资产损失税前扣除具体操作细则。